臺灣臺南地方法院臺南簡易庭民事裁定
111年度南簡字第430號
原      告  台北富邦商業銀行股份有限公司

法定代理人  程耀輝


訴訟代理人  林泳宏
被      告  蔡漢松
            蔡麗雪
            蔡麗珍
            蔡金珠
上列當事人間請求代位分割共有物事件，本院裁定如下：
    主    文
本件改用通常訴訟程序。
    理    由
一、按關於財產權之訴訟，其標的之金額或價額在新臺幣（下同
    ）50萬元以下者，適用本章所定之簡易程序，民事訴訟法第
    427條第1項定有明文。又按通常訴訟事件誤分為簡易事件者
    ，當事人已為本案之言詞辯論，惟其於為本案之言詞辯論前
    曾抗辯不應適用簡易程序，或一造始終未於言詞辯論期日到
    場者，承辦法官應以裁定改用通常訴訟程序，並將該簡易事
    件報結後改分為通常訴訟事件，由原法官依通常訴訟程序繼
    續審理，同一地方法院適用簡易程序審理事件事務分配辦法
    第2條第3款定有明文。
二、次按債權人代位債務人對於第三債務人起訴，代位權僅為債
    權人對於債務人與第三債務人間之權利義務關係，非構成訴
    訟標的之事項；計算其訴訟標的價額，應就債務人與第三債
    務人間之權利義務關係定之（最高法院93年度台抗字第696
    號裁定參照）。本件原告代位其債務人即被告蔡麗雪，起訴
    請求分割被告繼承自訴外人蔡樹雨如附表所示之土地，以被
    告蔡麗雪之應繼分4分之1計算，其可獲利益為新臺幣（下同
    ）552,432元（計算式：2,209,727元×1/4＝552,432元，元以
    下四捨五入），是本件訴訟標的價額應為552,432元，非民
    事訴訟法第427條第1項所定之訴訟，亦非同條第2項、第3項
    所定應適用簡易程序之訴訟，本件訴訟自屬應適用通常程序
    之訴訟事件。茲因本件誤分為簡易事件，且被告均未於言詞
    辯論期間到庭，揆之前揭規定，自應由本院以裁定改用通常
    程序繼續審理。
三、爰裁定如主文。
中　　華　　民　　國　　111 　年　　5 　　月　　12　　日
                  臺南簡易庭  法  官  張玉萱
以上正本係照原本作成。
本件裁定不得抗告。
中　　華　　民　　國　　111 　年　　5 　　月　　12　　日
                              書記官  鄭伊汝

附表      編號 土地標示 每平方公尺公告現值 土地面積 權利範圍 土地價額 1 臺南市○○區○○段000地號土地 32,200元 153平方公尺 公同共有16分之1 307,913元 2 臺南市○○區○○段000地號土地 32,200元 149平方公尺 公同共有16分之1 299,863元 3 臺南市○○區○○段000地號土地 32,200元 352平方公尺 公同共有32分之1 354,200元 4 臺南市○○區○○段000地號土地 32,200元 426平方公尺 公同共有32分之1 428,663元 5 臺南市○○區○○段0000地號土地 32,200元 213平方公尺 公同共有16分之1 428,663元 6 臺南市○○區○○段0000地號土地 32,200元 194平方公尺 公同共有16分之1 390,425元 總計：2,209,727元